# ipo 企业借款

提问人：zhs7403 时间：2019-05-29 14:27:08
企业向银行授信借款，借款时借款公司与贷款行签订授信协议：如发生流动性事件，客户应向融资行支付一笔按照以下公式计算的成功费，计算方法为：
成功费=A%（客户最新一轮融资的投后估值-客户上一轮的投后估值）。融资行在客户上一轮融资完成时享有的期权比例为 5%，而融资行在客户最新一轮融资完成时享有的期权比例稀释为 A%。客户最新一轮融资的投后估值待定。客户上一轮的投后估值为人民币 * 亿元。流动性事件系指客户在本协议最终到期日之前发生的：公开发行上市（包括新三板）；被其他主体收购或者兼并；成功完成新一轮融资。
据融资行与客户协议，如在本协议最终到期日时，客户决定继续与银行保持借贷关系，则该笔成功费的具体费用及收费时点应在出具变更协议或者授信协议时约定。如在本协议最终到期日时，客户决定不与银行保持借贷关系，则客户需在本协议最终到期日时全额支付该笔成功费。但客户与融资行协议并另行签署变更协议约定该笔成功费的支付方式除外。
公司于 2018 年底取得股权投资款，即发生流动性事件，满足成功完成新一轮融资的要求。因融资行在客户上一轮融资完成时享有的期权比例被稀释，故计算需要支付银行的成功费 *万元。
问题：上述成功费在流动性事件发生时该义务的金额能够可靠地计量。该项费用应在融资成功当月全额确认，还是从流动性事件发生到协议到期日之间摊销确认财务费用？

回答人：chenyiwei
应在融资成功当月全额确认，不建议分摊。该事项属于由特定事件触发的一次性支出，与后续期间使用该资金无关，不应构成后续期间资金成本的组成部分。